【裁判字號】    97,訴,504
【裁判日期】    970530
【裁判案由】    毒品危害防制條例
【裁判全文】
臺灣士林地方法院刑事判決               97年度訴字第504號
公  訴  人  臺灣士林地方法院檢察署檢察官
被      告  甲○○
上列被告因毒品危害防制條例案件，經檢察官提起公訴（97年度
毒偵字第693號），被告於本院準備程序期日就被訴事實為有罪
之陳述，經本院合議庭裁定本案改由受命法官獨任以簡式審判程
序進行審理後，判決如下：
    主  文
甲○○施用第一級毒品，累犯，處有期徒刑拾月，扣案海洛因陸
包總淨重玖點捌伍公克（壹包為潮濕結塊品，淨重柒點柒伍公克
，另伍包為粉末，合計淨重貳點壹零公克）、包裝毒品海洛因之
袋子陸個、注射針筒及分裝勺管各貳支，均沒收，海洛因並銷燬
之。
    事實及理由
一本件犯罪事實及證據除引用檢察官起訴書之記載外，另補充如
  下：
  (一)被告前有強盜、傷害、違反麻醉藥品管理條例、毀損、違反
    毒品危害防制條例、竊盜等前科，其中於民國90年間，因違
    反毒品危害防制條例案件，經臺灣高等法院以91年度上訴字
    第718 號判決分別判處有期徒刑8 月及6 月，並定應執行有
    期徒刑1 年確定；復於90年間，因竊盜案件，經本院以92年
    度簡字第235 號判決判處有期徒刑6 月確定在案；上揭3 罪
    經本院以92年度聲字第859 號裁定應執行有期徒刑1 年6 月
    確定；又於92年間，因違反毒品危害防制條例案件，經本院
    以92年度訴字第16 7號判決判處有期徒刑10月確定在案，與
    上揭數罪接續執行，甫於94年7 月12日縮短刑期假釋出獄，
    所餘刑期付保護管束，並於94年11月19日縮刑期滿，假釋未
    經撤銷，未執行之刑以已執行完畢論。
  (二)另被告前因施用毒品案件，經本院以88年度毒聲字第1680號
    裁定送觀察勒戒後，因有繼續施用毒品傾向，經本院以88年
    度毒聲字第1828號裁定令入戒治處所施以強制戒治1 年，於
    89年9 月18日戒治期滿，並經臺灣士林地方法院檢察署以89
    年度戒毒偵字第128 號不起訴處分確定；復因施用毒品案件
    ，經本院以90年度毒聲字第815 號裁定令入戒治處所施以強
    制戒治1 年（施用部分，經檢察官起訴後，經臺灣高等法院
    以91年度上訴字第718 號判決判處應執行有期徒刑1 年確定
    ）；嗣又因施用毒品案件，經本院以92年度毒聲字第199 號
    裁定令入戒治處所施以強制戒治1 年（施用部分，經檢察官
    起訴，經本院以92年度訴字第167 號判決判處有期徒刑10月
    確定），於92年6 月3 日入監戒治，嗣於93年1 月9 日因法
    律修正報結釋放出監。又於96年間因施用毒品案件，經臺灣
    桃園地方法院以96年度審訴字第218 號判決判處有期徒刑7
    月，減為有期徒刑3 月15日，如易科罰金以新台幣1,000 元
    折算1日。
  (三)嗣於起訴書所載之時地，為警持搜索票，在被告所駕駛HG-1
    612 號自小客車內，扣得被告所有之海洛因6 包（1 包為潮
    濕結塊品，淨重7.75公克，空包裝重0.35公克；5 包為粉末
    ，合計淨重2.10公克，空包裝總重1.23公克）及被告所有，
    供其施用海洛因之注射針筒及分裝勺管各2 支。
  (四)上揭犯罪事實，業據被告於本院自白不諱，扣得之海洛因6
    包（1 包為潮濕結塊品，淨重7.75公克，空包裝重0.35公克
    ；5 包為粉末，合計淨重2.10公克，空包裝總重1.23公克）
    ，經法務部調查局鑑定，確含海洛因成分等情，有該局濫用
    藥物實驗室鑑定書附於本院卷可參，核與起訴書所載之其餘
    證據相符，被告犯行洵堪認定，應依法論科。
二核被告施用海洛因之犯行，係犯毒品危害防制條例第10條第1
  項之施用第一級毒品罪，其持有第一級毒品，進而施用，其持
  有第一級毒品之低度行為，為施用之高度行為所吸收，不另論
  罪。被告有如事實欄所載之犯罪科刑及執行情形，此有臺灣高
  等法院被告前案紀錄表在卷可按，其係於受有期徒刑之執行完
  畢後，5 年內故意再犯本件有期徒刑以上之罪，為累犯，應依
  刑法第47條第1 項之規定，加重其刑。爰審酌被告前因毒品案
  件，經送觀察勒戒、強制戒治、起訴、判刑，竟不知悔改，再
  施用毒品，惡性較重，及其施用毒品殘害自身之健康、犯罪之
  手段、犯後坦承犯行態度尚稱良好，知所悔改等一切情狀，量
  處如主文所示之刑。
三扣案之海洛因6 包（1 包為潮濕結塊品，淨重7.75公克，另5
  包為粉末，合計淨重2.10公克），為違禁物，應依毒品危害防
  制條例第18條第1 項前段規定，無論屬於犯人與否，諭知沒收
  銷燬。包裝海洛因之袋子6 個、注射針筒及分裝勺管各2 支，
  均為被告所有，且供其施用海洛因所用，業據被告供明，應依
  刑法第38條第1項第2款之規定宣告沒收。
四依刑事訴訟法第299 條第1 項前段、第273 條之1 第1 項、第
  310 條之2 、第454 條第2 項，毒品危害防制條例第10條第1
  項、第18條第1 項前段，刑法第11條、第47條第1 項、第38條
  第1項 第2 款，判決如主文。
五本案經檢察官湯偉祥到庭執行職務
六如不服本判決，應於收受送達後10日內向本院提出上訴書狀，
  其未敘述上訴之理由者並得於提起上訴後20日內向本院補提理
  由書（均須按他造當事人之人數附繕本）。
中    華    民    國    97    年    5     月    30    日
                  刑事第三庭  法  官      江翠萍
以上正本證明與原本無異。
如不服本判決，應於收受送達後10日內向本院提出上訴書狀，其
未敘述上訴之理由者並得於提起上訴後20日內向本院補提理由書
（均須按他造當事人之人數附繕本）。
                              書記官      陳慧玲
中    華    民    國    97    年    6     月    2     日
附錄本案論罪科刑法條：
毒品危害防制條例第10條
施用第一級毒品者，處 6 月以上 5 年以下有期徒刑。
施用第二級毒品者，處 3 年以下有期徒刑。
毒品危害防制條例第18條
查獲之第一、二級毒品及專供製造或施用第一、二級毒品之器具
，不問屬於犯人與否，均沒收銷燬之；查獲之第三、四級毒品及
製造或施用毒品之器具，無正當理由而擅自持有者，均沒入銷燬
之。但合於醫藥、研究或訓練之用者，得不予銷燬。
前項合於醫藥、研究或訓練用毒品或器具之管理辦法，由法務部
會同行政院衛生署定之。


司法院資訊處製作；財團法人民間司法改革基金會備份。
